臺灣嘉義地方法院民事裁定
111年度消債更字第6號
聲  請  人  林伊真  

代  理  人  李政昌律師（法律扶助律師）
債  權  人  華南商業銀行股份有限公司

法定代理人  張振芳  
代  理  人  陳仲偉  
債  權  人  京城商業銀行股份有限公司

法定代理人  戴誠志  


債  權  人  聯邦商業銀行股份有限公司


法定代理人  林鴻聯  
代  理  人  張義育  
債  權  人  元大商業銀行股份有限公司


法定代理人  翁健    
代  理  人  黃勝豐  
債  權  人  玉山商業銀行股份有限公司


法定代理人  黃男州  
代  理  人  莊凱鈞  

債  權  人  台新國際商業銀行股份有限公司

法定代理人  尚瑞強  


債  權  人  中國信託商業銀行股份有限公司


法定代理人  利明献  


債  權  人  摩根聯邦資產管理股份有限公司

法定代理人  李文明  
代  理  人  張義育  
債  權  人  台灣金聯資產管理股份有限公司


法定代理人  施俊吉  




債  權  人  仲信資融股份有限公司

法定代理人  陳鳳龍  
代  理  人  王筑萱  
上列當事人因消費者債務清理事件聲請更生，本院裁定如下：
    主  文
聲請人林伊真自中華民國一一一年三月二十二日下午四時起開始
更生程序。
命司法事務官進行更生程序。
    理  由
一、按法院開始更生程序之裁定，應載明其年、月、日、時，並
    即時發生效力，消費者債務清理條例（下稱消債條例）第45
    條第1 項定有明文。又法院裁定開始更生或清算程序後，得
    命司法事務官進行更生或清算程序，消債條例第16條第1項
    亦定有明文可參。復按債務人不能清償債務或有不能清償之
    虞者，得依本條例所定更生程序或清算程序，清理其債務；
    債務人無擔保或無優先權之本金及利息債務總額未逾新臺幣
    （下同）1,200萬元者，於法院裁定開始清算程序或宣告破
    產前，得向法院聲請更生；本條例所稱消費者，指5年內未
    從事營業活動或從事小規模營業活動之自然人，前項小規模
    營業指營業額平均每月20萬元以下者，消債條例第3條、第4
    2條第1項、第2條第1項、第2項分別規定甚明。再按債務人
    對於金融機構負債務者，在聲請更生或清算前，應向最大債
    權金融機構請求協商債務清償方案，或向其住、居所地之法
    院或鄉、鎮、市、區調解委員會聲請債務清理之調解。債務
    人為前項請求或聲請，應以書面為之，並提出財產及收入狀
    況說明書、債權人及債務人清冊，及按債權人之人數提出繕
    本或影本；協商或調解成立者，債務人不得聲請更生或清算
    ，但因不可歸責於己之事由，致履行有困難者，不在此限，
    消債條例第151條第1項、第2項、第7項亦分別定有明文。
二、本件聲請人主張於民國93年與配偶結婚後，因長女出生開銷
    龐大，配偶收入不穩定，聲請人為照顧長女而專職家庭主婦
    ，生活費用入不敷出，因此向銀行借款作為家用開銷。其對
    於中國信託商業銀行股份有限公司（下稱中信銀行）等金融
    機構及非金融機構負有1,076,356元之無擔保無優先債務，
    因有不能清償債務情事，前已提出債權人清冊，以書面向本
    院聲請債務清理調解，惟最大債權銀行中信銀行評估依聲請
    人之收入無法負擔任何還款方案，且尚有3家資產管理公司
    之債務，因聲請人無專長亦長期無工作經驗，無法覓得工作
    至今，無力償還銀行債務，以致調解不成立。又聲請人復未
    經法院裁定開始清算程序或宣告破產，爰請求裁定准予更生
    等語。
三、經查：
  ㈠本件聲請人主張依消債條例向本院聲請債務清理調解程序，
    最大債權銀行中信銀行於110年12月13日具狀陳報：經與聲
    請人代理人聯繫，代理人之助理告知聲請人目前為家管，每
    月收入15,000元，為配偶資助，無其他收入，聲請人尚欠5
    家資產管理公司，其收入扣除基本支出僅能維持生活所需，
    無法負擔任何還款方案，顯無調解成立可能，故不出席調解
    庭，請求核發調解不成立證明等語；聲請人表示每月收入由
    配偶給付約15,000元，扣除生活支出後，每月僅能負擔1,20
    0元左右，尚有資產管理公司之債務，請求本件調解不成立
    等語，因債權人未到庭調解，未能協議，以致無法與最大債
    權銀行成立前置協商等情，業據聲請人提出調解不成立證明
    書在卷可稽（見本院卷第21頁），並經業經本院調閱110年
    度司消債調字第166號調解卷（下稱調解卷）核閱屬實，是
    本件聲請人所提更生之聲請所應審究者為其現況是否有不能
    清償債務或有不能清償之虞之情事。
  ㈡聲請人主張其有不能清償債務之情事，並提出財團法人金融
    聯合徵信中心查詢當事人綜合信用報告－債務清理條例前置
    協商專用債權人清冊及回覆書、全國財產稅總歸戶財產查詢
    清單、108年度及109年度綜合所得稅各類所得資料清單、收
    入切結書、勞工保險被保險人投保資料表、財產及收入狀況
    說明書、債權人清冊、債務人清冊、戶籍謄本、行車執照、
　　聲請人配偶切結書、郵局交易明細、中華民國人壽保險商業
    同業公會保險業通報作業資訊系統資料查詢結果表為證（見
    調解卷第11至36頁、本院卷第13至19、23、143至150頁）。
    經查：
  ⒈聲請人主張目前為專職家庭主婦，其收入來源由配偶每月給
    付15,000元供其日常生活所需，並提出聲請人配偶切結書為
    證，應予採認。
  ⒉聲請人主張其每月必要生活支出為伙食費7,000元、交通費20
    0元、電話費499元、健保費826元、水電瓦斯費300元、房租
    4,000元、日常生活用品1,000元，共計13,825元，因未逾消
    債條例第64條之2第1項規定，按衛生福利部公告111年度臺
    灣省最低生活費14,230元之1.2倍即17,076元之金額，應予
    准許。
  ⒊承上，本件聲請人每月收入15,000元，扣除每月必要生活支
    出13,825元後，僅有餘額1,175元（計算式：15,000元－13,8
    25元），顯不足清償中信銀行陳報願提供以600,000元，分2
    00期、0利率，期付3,000元或以500,000元，分100期、0利
    率，期付5,000元之分期還款方案或1次還款200,000元之結
    清方案（見本院卷第71、73頁），況尚有其他債權人之債務
    尚未計入。是以本院審酌聲請人現況之財產、勞力及信用等
    清償能力，以聲請人每月收入於扣除每月合理之基本生活費
    用後，堪信已不能清償前開所負無擔保或無優先權債務4,06
    0,226元（依債權人陳報之債權總額）。從而，聲請人所為
    本件聲請，核符消債條例第3條所定之要件。
四、綜上所述，本件聲請人為一般消費者，並未從事營業活動。
    其有無法清償債務之虞情事，又所負無擔保或無優先權之本
    金及利息債務，並未逾1,200萬元，且未經法院裁定開始清
    算程序或宣告破產，又查無消債條例第6條第3項、第8條或
    第46條各款所定駁回更生聲請之事由存在，則聲請人聲請更
    生，洵屬有據，應予准許。
五、至於聲請人於更生程序開始後，應另提出足以為債權人會議
    可決或經法院認為公允之更生方案以供採擇，俾免更生程序
    進行至依消債條例第61條規定應行清算之程度，附此敘明。
六、依消債條例第11條第1項、第45條第1項、第16條第1項，爰
    裁定如主文。
中　　華　　民　　國　　111 　年　　3 　　月　　22　　日
                  民事第二庭法　官　陳威憲
以上正本係照原本作成。
本裁定不得抗告。
中　　華　　民　　國　　111 　年　　3 　　月　　22　　日
                            書記官  方瀅晴